【裁判字號】    89,上易,1099
【裁判日期】    890504
【裁判案由】    傷害
【裁判全文】
臺灣高等法院刑事判決                          八十九年度上易字第一０九九號
    上  訴  人  臺灣宜蘭地方法院檢察署檢察官
    被      告  乙○○
右上訴人因被告傷害案件，不服臺灣宜蘭地方法院八十八年度易字第四六九號，中華
民國八十九年一月二十四日第一審判決（起訴案號：臺灣宜蘭地方法院檢察署八十八
年度偵字第三七二七號）提起上訴，本院判決如左：
    主  文
原判決撤銷。
乙○○連續傷害人之身體，處有期徒刑參月，如易科罰金以參佰元折算壹日。緩刑貳
年。
    事  實
一、乙○○與甲○○是夫妻關係，平日感情不睦，時起爭吵，乙○○竟基於傷害他人
    身體之概括犯意，或因向甲○○要錢未給，或因酗酒後爭吵，先後於八十七年七
    月二十三日上午八時許及八十八年三月二十二日晚，在宜蘭縣五結鄉○○路十八
    之十號甲○○娘家宅處毆打甲○○。復於八十八年四月二日下午五時許，在同縣
    羅東鎮博愛醫院七樓樓梯處及同日下午九時許，在同縣冬山鄉○○路五十八號宅
    處毆打甲○○，致甲○○依序於八十七年七月二十三日上午八時受有左受有左手
    肘挫傷、右手肘擦傷、左上臂內側瘀傷、左膝上抓傷；八十八年三月二十二日晚
    受有臉部瘀傷、右手多次受傷、臂部瘀傷；八十八年四月二日下午兩次被打後受
    有左臉頰瘀血、左手擦傷、臂部瘀腫等傷害。
二、案經甲○○訴由台灣宜蘭地方法院檢察署檢察官偵查起訴。
    理  由
一、訊據被告矢口否認有傷害其妻甲○○之犯行，辯稱雙方發生口角，甲○○先出手
    打伊，伊將其手撥開抵抗，被害人之傷害不知從何而來云云。惟查右開犯罪事實
    業據被害人甲○○指訴甚詳，且其被打之後受有如事實欄所示之傷害，亦有
    驗傷單在卷可證、此外，復有臺灣宜蘭地方本院民事暫時保護令在卷可佐，被告
    既自承與被害人爭吵互毆，所辯不知被害人之傷害從何而來云云，顯係卸責之詞
    ，核不足採，犯行事證明確，可資認定。
二、核被告所為，係犯刑法第二百七十七條第一項之傷害罪。被告先後多次傷害犯行
    ，時間緊接，犯罪構成要件相同，顯係出於概括之犯意反覆為之，為連續犯，依
    法應以一罪論，並加重其刑。原審認被告罪證明確，予以論罪科刑，固非無見，
    惟查原判決事實引用起訴書記載之犯罪事實，惟起訴書就被害人各次被傷害後所
    受之傷勢並未明確認定載明，原判決據以引用，自有未洽，檢察官依被害人請求
    上訴意旨指被告加暴於被害人，且尚未達成和解，原審量刑過輕諭知緩刑不妥等
    語，本院審酌被告犯罪之動機，及被害人所受之傷勢，認原判決量處被告有期徒
    刑三月並無不妥，檢察官上訴雖無理由，惟原判決既有如上未洽之處，自應由本
    院將原判決撤銷改判。爰審酌被告之品行、犯罪之動機、目的、手段、犯罪時所
    受之刺激、被害人所受傷害程度及被告犯罪後之態度等一切情狀，量處如主文所
    示之刑，並諭知易科罰金之折算標準。又查被告未曾受有期徒刑以上刑之宣告，
    有臺灣高等法院檢察署刑案紀錄簡覆表在卷可參，經此科刑教訓，應知警惕而無
    再犯之虞，本院因認所宣告之刑以暫不執行為當，爰併予宣告緩刑二年，以啟自
    新。
據上論斷，應依刑事訴訟法第三百六十九條第一項前段、第三百六十四條、第二百九
十九條第一項前段，刑法第五十六條、第二百七十七條第一項、第四十一條、第七十
四條第一款，罰金罰鍰提高標準條例第一條前段、第二條，判決如主文。
本案經檢察官吳慎志到庭執行職務。
中    華    民    國    八十九    年      五        月  四        日
                            臺灣高等法院刑事第十七庭
                                審判長法  官  陳  正  雄
                                      法  官  林  勤  純
                                      法  官  許  錦  印
右正本證明與原本無異。
不得上訴。
                                      書記官  黃  德  煌
中    華    民    國    八十九    年      五        月        十一      日
附錄本案論罪科刑法條：
刑法第二百七十七條第一項
傷害人之身體或健康者，處三年以下有期徒刑、拘役或一仟元以下罰金。


司法院資訊處製作；財團法人民間司法改革基金會備份。
